【裁判字號】    95,訴,544
【裁判日期】    950530
【裁判案由】    毒品危害防制條例
【裁判全文】
臺灣臺北地方法院刑事判決               95年度訴字第544號
公  訴  人  臺灣臺北地方法院檢察署檢察官
被      告  甲○○
上列被告因違反毒品危害防制條例案件，經檢察官提起公訴（95
年度毒偵字第678號）及移送併辦（95年度毒偵字第1218號），
嗣於本院準備程序進行中，被告先就被訴事實及移送併辦事實為
有罪之陳述，經裁定進行簡式審判程序，判決如下：
    主  文
甲○○連續施用第一級毒品，處有期徒刑拾月。扣案第一級毒品
海洛因壹包（不含包裝袋，淨重零點壹公克）沒收並銷燬，包裝
袋壹個（不含毒品）沒收。
    事  實
一、甲○○前因施用毒品案件，先後經臺灣基隆地方法院87年度
    毒聲字第6號、臺灣士林地方法院91年度毒聲字第333號裁定
    令入勒戒處所觀察、勒戒，後更經臺灣士林地方法院91年度
    毒聲字第493號裁定令入戒治處所施以強制戒治，於民國92
    年12月10日執行完畢釋放；另因施用毒品案件，分別經臺灣
    高等法院91年度上訴字第2213號、臺灣士林地方法院92年度
    訴字第250號判處有期徒刑1年2月、1年確定，合併執行自92
    年12月11日入監執行、至94年9月16日假釋（預定於95年2月
    10日縮刑期滿執行完畢），甲○○竟自前開假釋期間起，另
    行基於施用第一級毒品海洛因之概括犯意，自95年2月2日起
    至同年3月2日下午某時止，在臺北市○○區○○路165號2樓
    住處內，以將海洛因粉末摻入葡萄糖液由注射針筒注射之方
    式，連續施用第一級毒品海洛因多次，為警先後於95年2月
    13日晚間7時40分許、95年3月3日下午3時許，分別在臺北市
    萬華區○○路137巷口、臺北市中山區○○○路○段55巷7號
    前查獲，並於第1次查獲時，經甲○○自願性同意搜索而扣
    得甲○○所有、已施用部分之第一級毒品海洛因粉末1包（
    淨重0.1公克）。
二、案經臺北市政府警察局萬華分局報告臺灣臺北地方法院檢察
    署檢察官偵查起訴，及臺北市政府警察局大安分局報告臺灣
    臺北地方法院檢察署檢察官移送併辦，嗣於準備程序進行中
    ，甲○○先就被訴事實及移送併辦事實為有罪之陳述，經裁
    定進行簡式審判程序。
    理  由
一、證據能力之判斷：
    (一)查本件被告甲○○所為之自白，並無出於強暴、脅迫、利
      誘、詐欺、疲勞訊問、違法羈押或其他不正之方法，亦非
      違反法定障礙事由經過期間不得訊問或告知義務之規定而
      為，依刑事訴訟法第156條第1項、第158條之2規定，應認
      其有證據能力。
    (二)本件資以證明被告犯行之非供述證據（詳見後述），均無
      違反法定程序而取得之情形，依刑事訴訟法第158條之4反
      面規定，自有證據能力。
二、上揭犯罪事實，業據被告於本院訊問時坦承不諱，且被告於
    95年2月13日、95年3月3日二次為警查獲後所採集之尿液，
    經以氣相層析質譜儀法檢驗，均呈鴉片類（海洛因代謝物）
    之陽性反應，有卷附臺北市政府警察局偵辦毒品案件尿液檢
    體委驗單、臺灣檢驗科技股份有限公司濫用藥物尿液檢驗報
    告各2紙可稽；又被告於95年2月13日為警查獲時，經自願性
    同意搜索，扣得其所有、第一級毒品海洛因粉末1包（淨重
    0.1公克）等情，除經被告供認明確外，並有卷附自願受搜
    索同意書、臺北市政府警察局萬華分局查獲涉嫌毒品危害防
    制條例毒品初步鑑驗報告單等可考，堪信被告自白與事實相
    符；被告前因施用毒品案件，先後經臺灣基隆地方法院87年
    度毒聲字第6號、臺灣士林地方法院91年度毒聲字第333號裁
    定令入勒戒處所觀察、勒戒，後更經臺灣士林地方法院91年
    度毒聲字第493號裁定令入戒治處所施以強制戒治，於92年
    12月10日執行完畢釋放等情，有臺灣高等法院被告前案紀錄
    表1份在卷可稽，是依毒品危害防制條例第20條第2項反面解
    釋，檢察官就被告本件施用第一級毒品犯行對被告提起公訴
    ，即無不合，綜上所述，本件事證明確，被告犯行堪以認定
    ，應依法論科。
三、核被告所為，係犯毒品危害防制條例第10條第1項施用第一
    級毒品罪，被告持有第一級毒品之低度行為為施用第一級毒
    品之高度行為吸收，不另論罪；被告多次施用第一級毒品犯
    行，時間緊接、方法相近、觸犯構成犯罪要件相同之罪名，
    顯係基於概括犯意，應依連續犯之規定論以一罪，並依法加
    重其刑；起訴書雖僅就被告自95年2月2日起至同年月13日止
    連續施用第一級毒品海洛因之犯行具體提起公訴，然檢察官
    就犯罪事實一部起訴者，效力及於全部，本件被告自95年2
    月14日檢察官訊問後限制住居獲釋起至95年3月2日下午某時
    許止之連續施用毒品犯行，與已具體起訴部分有連續犯裁判
    上一罪關係，本院自應併予審判，亦此敘明；又按受有期徒
    刑之執行完畢，或受無期徒刑或有期徒刑一部之執行而赦免
    後，再犯裁判上一罪之連續犯時，是否構成累犯，應以最初
    行為之犯罪時作為計算累犯成立與否之標準，至其犯罪行為
    終了於何時，則非所問，最高法院93年度台非字第273號判
    決意旨可資參照，被告前因施用毒品案件，分別經臺灣高等
    法院91年度上訴字第2213號、臺灣士林地方法院92年度訴字
    第250號判處有期徒刑1年2月、1年確定，合併執行自92年12
    月11日入監執行、至94年9月16日假釋（預定於95年2月10
    日縮刑期滿執行完畢），被告係於假釋期間內開始為本件連
    續施用毒品犯行，依前開說明，自不論以累犯；爰審酌被告
    施用毒品戕害自身健康、施用毒品次數及時間久暫，於假釋
    期間即不耐毒品誘惑再度犯罪，甫為警查獲後又再度施用毒
    品再為警查獲，足見缺乏戒斷毒品決心，惟嗣後坦承犯行、
    犯後態度尚佳等一切情狀，量處如主文所示之刑；扣案第一
    級毒品海洛因1包（不含包裝袋、淨重0.1公克），爰依毒品
    危害防制條例第18條第1項本文規定沒收銷燬之，扣案包裝
    袋1個（不含其內第一級毒品海洛因），為被告所有、供犯
    罪所用之物，業經被告供述明確，爰依刑法第38條第1項第2
    款規定沒收之。
據上論斷，應依刑事訴訟法第273條之1第1項、第299條第1項前
段，毒品危害防制條例第10條第1項、第18條第1項本文，刑法第
11條前段、第56條、第38條第1項第2款，判決如主文。
本案經檢察官於知慶到庭執行職務
中    華    民    國    95    年    5    月     30    日
                  刑事第十二庭  法  官  張永宏
上正本證明與原本無異。
如不服本判決，應於判決送達後十日內，向本院提出上訴狀。
                                書記官  楊婷婷
中    華    民    國    95    年    5    月     30    日
附錄本件論罪科刑法條全文
毒品危害防制條例第10條第1項
施用第一級毒品者，處6月以上5年以下有期徒刑。


司法院資訊處製作；財團法人民間司法改革基金會備份。
